# 内部交易对归母净利润计算影响

提问人：kingkong7011 时间：2022-09-17 19:42:31
陈版，合并报表中的几个问题很困惑，求助下：
A持股B股权比例100%，B持股C股权比例60%，不考虑税费等其他因素。
（ 1 ）B将成本 600 万商品以 1000 万出售给C，C以 1200 万元对外出售，B、C无其他业务。即顺流交易下，B编制合并报表时，归属于B的净利润等于 520 万吗？即（1000-600）+（1200-1000 ）*60%？如是，这样计算结果就同B实现 400 万利润、C实现 200 万利润，B、C之前无内部交易的结果一样了？
（ 2 ）C将成本 600 万商品以 1000 万出售给B，B以 1200 万元对外出售，B、C无其他业务。即逆流交易下，B编制合并报表时，归属于B的净利润等于 440 万吗？即（1000-600）*60%+（1200-1000 ）。
（ 3 ）假设A将成本 600 万商品以 1000 万出售给C，C以 1200 万元对外出售，B实现利润 300 万，B与A、C无内部往来交易。A编制合并报表时，归属于A的净利润怎么计算呢？是等于合并净利润400+300+200万减去B合并报表层面的少数股东损益 80 万，也就是 820 万吗？有的提出方法是归属于A的净利润=A实现的净利润+B合并层面的归母净利润-A与C的内部往来交易（-1000+1000*60%），这种方法没看明白。

回答人：chenyiwei
1 、由于期末已实现对外销售，故无期末未实现损益。C实现的利润 200 中，有40%（ 80 ）归属于少数股东；B实现的利润 400 全部归属于母公司股东。即总体归母净利润为 520 万。
2 、同理，C的 400 万利润中40%归属于少数股东，即 160 万，剩余 240 万归属于母公司股东；B的净利润 200 全部归属于母公司股东。
3 、A直接出售给C，也属于顺流交易，作为内部买方的子公司的持股比例为60%。此时的结果与 1 相同，即 600 万利润中归母 520 万，少数股东 80 万。再加上B自身利润 300 万，归母净利润合计820 万。

提问人：kingkong7011 时间：2022-09-20 17:55:15
非常感谢版主！还有个问题请教下，处置子公司编制合并报表时，子公司存续期间净利润合并报表中要确认少数股东损益吗？例如，母公司A在 3 月份处置子公司B，A编制合并报表时纳入B公司1-3月份利润，那还要确认少数股东损益吗？我的理解是编表日少数股东已经不存在了，还要确认少数股东损益，与所有者权益表中的少数股东权益不勾稽。求解陈版哈！

回答人：chenyiwei
处置日前的子公司利润仍需计算少数股东损益。